【裁判字號】    91,易,1517
【裁判日期】    920123
【裁判案由】    賭博
【裁判全文】
臺灣臺北地方法院刑事判決                        九十一年度易字第一五一七號
    公  訴  人  臺灣臺北地方法院檢察署檢察官
    被      告  午○○  男  民.
                酉○○  男  民.
                黃○○  女  民.
                己○○  男  民.
                辛○○  男  民.
                戌○○  男  民.
                辰○○  男  民.
                宙○○  男  民.
                地○○  男  民.
                丙○○  男  民.
                寅○○  男  民.
                戊○○  男  民.
                壬○○  男  民.
                Ｃ○○  男  民.
                子○○  男  民.
                丁○○  民國五.
                丑○○  男  民.
                卯○○  男  民.
                甲○○  男  民.
                庚○○  男  民.
                申○○  女  民.
                未○○  男  民.
                Ａ○○  男  民.
                乙○○  男  民.
                癸○○  男  民.
                Ｂ○○  男  民.
                玄○○  男  民.
                宇○○  男  民.
住：台北縣土城市○○路九一巷三號十二樓
                亥○○  女  民.
                （檢察  身分證統一編號：Ｚ000000000
                官於起  住：台北市○○區○○路二００巷十一弄九號一樓
                訴書誤
                載為黃
                訴真）
                天  ○  女  民.
                        身分證.
                        住：台北市大安區○○○路六六六號五樓
右列被告等因賭博案件，經檢察官聲請以簡易判決處刑（九十年度偵字第三七三六號
），經本院受理後（受理案號為九十一年度簡字第三八六九號），認不宜以簡易判決
處刑，本院適用通常程序判決如左：
    主      文
午○○共同以賭博為常業，累犯，處有期徒刑肆月，如易科罰金以佰元折算壹日。
酉○○、黃○○共同以賭博為常業，各處有期徒刑月，如易科罰金均以佰元折算
壹日。均緩刑貳年。
己○○、辛○○、戌○○、辰○○、宙○○、地○○、丙○○、寅○○、戊○○、壬○○、Ｃ○○、子○○、丁○○、丑○○、卯○○、甲○○、庚○○、申○○、未○○、Ａ○○、乙○○、癸○○、Ｂ○○、玄○○、宇○○、亥○○、天○在公眾得出
入之場所賭博財物，各處罰金壹仟元，如易服勞役均以佰元折算壹日。
    事      實
一、被告午○○前於民國八十七年三月間因犯賭博案件，經台灣板橋地方法院判處有
    期徒刑三月，嗣並經確定，於八十七年四月二十九日易科罰金執行完畢。
二、緣曾春雄（已由本院於九十一年十月七日以其涉有賭博、違反電子遊戲場業管理
    條例之犯行，以九十一年度易字第七二四號判決判處有期徒刑四月，嗣並經確定
    ）於八十九年十二月九日向不知情之段文蘭承租坐落台北縣新店市○○路五四巷
    十四號三樓房屋，開設遊戲場，而任由公眾出入，曾春雄並在該房屋內擺設賭博
    性電動玩具柏青哥八十八台、超八電玩二十五台、麻將電玩三台，代替自己與賭
    客對賭，其經營之方式乃由不特定之賭客進入該房屋，由賭客持現金向曾春雄兌
    換代幣、鋼珠或開分，再至上開機台把玩，如不把玩時，由賭客將勝餘之分數或
    鋼珠向曾春雄兌換成現金或再玩卡，曾春雄即藉此擺設賭博性電動玩具，代替自
    己與不特定賭客對賭之經營方式，恃以維生。而曾春雄為使其上開遊戲場之經營
    得以順利進行，於八十九年十二月九日起，僱用與其有常業賭博犯意聯絡之午○○、酉○○、黃○○（均不知曾春雄未依電子遊戲場業管理條例規定申請主管機
    關許可，而經營上開遊戲場）在上開遊戲場分別從事現場過濾客人、機台維修及
    櫃檯服務之工作，午○○每月領有薪資新台幣（以下同）二萬元、酉○○每月領
    有薪資二萬五千元、黃○○每月領有薪資二萬元。嗣於九十年一月十七日下午八
    時四十五分許，適有賭客己○○、辛○○、戌○○、辰○○、宙○○、地○○、
    丙○○、寅○○、戊○○、壬○○、Ｃ○○、子○○、丁○○、丑○○、卯○○
    、甲○○、庚○○、申○○、未○○、Ａ○○、乙○○、癸○○、Ｂ○○、玄○○、宇○○、亥○○、天○、Ｄ○○、巳○○（Ｄ○○、巳○○二人另行審結）
    等二十九人在上開房屋與曾春雄所擺設之賭博機具進行賭博，而為警當場查獲，
    並扣得電動賭博機具八十八台（含ＩＣ板八十八片）、超八電玩二十五台（ＩＣ
    板三十一片）、麻將電玩三台（ＩＣ板三片）、代幣一萬六千一百枚、數珠機一
    台、包幣機一台、Ｖ八攝影機一台、監視器七台、監視鏡頭五組、畫面分割器二
    台、再玩金卡十九張、再玩銀卡一百零四張、退珠單八百五十四張、營業日報表
    五十三張、餐券一本、預約卡七十三張及賭資一萬三千三百元等物（此等扣案物
    已由本院在曾春雄所涉違反電子遊戲場業管理條例等案件中宣告沒收，並由執行
    檢察官於九十一年十二月九日依上開扣案物性質之不同，分別予以沒收銷燬、沒
    收繳庫、沒收拍賣價金繳庫），而知上情。
三、案經台北縣政府警察新店分局報告台灣台北地方法院檢察署檢察官聲請以簡易判
    決處刑，經本院受理後，認不宜以簡易判決處刑，改依通常程序審理。
    理      由
壹、證據認定：
  一、被告午○○、酉○○、黃○○部分：
    右述事實二之部分中，關於被告午○○、酉○○、黃○○部分，已據被告午○○
    、酉○○、黃○○三人於警訊及於本院審理時供承不諱（偵查卷一第十二頁至第
    十七頁偵訊筆錄、本院九十一年十二月三十一日審判筆錄參照），核與曾春雄於
    警訊時所為之供述相符（偵查卷一第十頁至第十一頁偵訊筆錄參照），並有現場
    查獲相片在卷可憑（偵查卷二第二一七頁至第二二九頁參照），是依(一)另案審理
    共犯曾春雄之供述及(二)卷附之現場查獲相片等補強證據皆足資擔保被告午○○、
    酉○○、黃○○於警訊於本院審理中所為上開任意性自白具有相當程度之真實性
    ，而得使本院確信被告午○○、酉○○、黃○○前述自白之犯罪事實確屬真實，
    從而依刑事訴訟法第一百五十六條第一項「被告之自白，非出於強暴、脅迫、利
    誘、詐欺、違法羈押或其他不正之方法，且與事實相符者，得為證據。」及第二
    項「被告之自白，不得作為有罪判決之唯一證據，仍應調查其他必要之證據，以
    察其是否與事實相符。」規定，本院自得依被告午○○、酉○○、黃○○前述自
    白及各該補強證據認定被告午○○、陳一光、黃○○確有為前述犯行，本件事證
    明確，被告午○○、酉○○、黃○○之犯行均堪以認定。
  二、被告己○○、辛○○、戌○○、辰○○、宙○○、地○○、丙○○、寅○○、
      戊○○、壬○○、Ｃ○○、子○○、丁○○、丑○○、卯○○、甲○○、庚○○、申○○、未○○、Ａ○○、乙○○、癸○○、Ｂ○○、玄○○、宇○○、
      亥○○、天○部分：
    右述事實二之部分中，關於被告己○○等二十七人部分，已分據被告己○○等二
    十七人分別於警訊及於本院審理時供承不諱（偵查卷一第二十頁至第一０一頁偵
    訊筆錄、本院九十一年十二月三十一日審判筆錄參照），核與曾春雄於警訊時所
    為之供述相符（偵查卷一第十頁至第十一頁偵訊筆錄參照），並有現場查獲相片
    在卷可憑（偵查卷二第二一七頁至第二二九頁參照），是依(一)曾春雄之供述及(二)
    卷附之現場查獲相片等補強證據皆足資擔保被告己○○等二十七人於警訊於本院
    審理中所為上開任意性自白具有相當程度之真實性，而得使本院確信被告己○○
    等二十七人前述自白之犯罪事實確屬真實，從而依前揭刑事訴訟法第一百五十六
    條第一項、第二項規定，本院自得依被告己○○等二十七人前述自白及各該補強
    證據認定被告己○○等二十七人確有為前述犯行，本件事證明確，被告己○○等
    二十七人之犯行均堪以認定。
貳、論罪科刑：
  一、被告午○○、酉○○、黃○○部分：
    (一)核被告午○○、酉○○、黃○○三人所為，均係犯刑法第二百六十七條之常業
      賭博罪。被告午○○、酉○○、黃○○三人與另案審理之曾春雄有犯意聯絡及
      行為分擔，為共同正犯。
    (二)查被告午○○前於八十七年三月間因犯賭博案件，經台灣板橋地方法院判處有
      期徒刑三月，嗣並經確定，於八十七年四月二十九日易科罰金執行完畢，此有
      台灣高等法院檢察署刑案紀錄簡覆表一紙在卷足憑，並有其所犯上開案件之判
      決書影本附卷可稽，被告午○○於受有期徒刑之執行完畢後五年以內，再犯本
      件有期徒刑以上之罪，係屬累犯，應依刑法第四十七條規定加重其刑。爰審酌
      被告午○○其犯罪手段、智識程度暨其犯後尚能坦承犯行，犯後態度良好等一
      切情狀，量處如主文第一項所示之刑，並諭知易科罰金之折算標準。
    (三)另審酌被告酉○○、黃○○其二人犯罪手段、智識程度暨其二人犯後均尚能坦
      承犯行，犯後態度良好等一切情狀，各量處如主文第二項所示之刑，並均諭知
      易科罰金之折算標準。查被告酉○○、黃○○二人前均未曾受有期徒刑以上刑
      之宣告，此有台灣高等法院檢察署刑案記錄簡覆表二紙附卷可憑，且起訴檢察
      官與全程到庭實行公訴之檢察官分別對其二人求為緩刑之宣告，其二人經此偵
      查審判經過，自當知所警惕而無虞再犯，本院綜核各情認上開刑之宣告，已足
      策其二人之自新，因認對其二人所宣告之刑，均以暫不執行為適當，併諭知被
      告酉○○、黃○○二人均緩刑二年，以啟其二人之自新。
    (四)公訴意旨另以：被告午○○、酉○○、黃○○三人在上開遊樂場受曾春雄僱用
      之行為，另涉有刑法第二百六十八條之意圖營利供給賭博場所罪嫌、意圖營利
      聚眾賭博罪嫌，惟查：
      如前所述，曾春雄在上開房屋擺設前開賭博機具，係以該賭博機具代替自己與
      不特定之賭客對賭，其並未以計時或向贏家收取費用之方式經營，其所為自不
      成立刑法第二百六十八條之意圖營利供給賭博場所罪、意圖營利聚眾賭博罪（
      本院卷附台灣高等法院七十九年座談會研究結論參照），惟公訴人認被告午○○、酉○○、黃○○三人此部分行為與本院前述對其三人為論罪科刑部分，有
      裁判上一罪之牽連犯關係，爰不就被告午○○、酉○○、黃○○三人此部分為
      檢官起訴之行為為其無罪之諭知，應予說明。
  二、被告己○○、辛○○、戌○○、辰○○、宙○○、地○○、丙○○、寅○○、
      戊○○、壬○○、Ｃ○○、子○○、丁○○、丑○○、卯○○、甲○○、庚○○、申○○、未○○、Ａ○○、乙○○、癸○○、Ｂ○○、玄○○、宇○○、
      亥○○、天○部分：
    (一)核被告己○○、辛○○、戌○○、辰○○、宙○○、地○○、丙○○、寅○○
      、戊○○、壬○○、Ｃ○○、子○○、丁○○、丑○○、卯○○、甲○○、庚○○、申○○、未○○、Ａ○○、乙○○、癸○○、Ｂ○○、玄○○、宇○○
      、亥○○、天○等二十七人所為，均係犯刑法第二百六十六條第一項前段之在
      公眾得出入之場所賭博財物罪。爰審酌其等之犯罪情節、犯後均尚能坦承犯行
      ，犯後態度良好等一切情狀，各量處如主文第三項所示之刑，並均諭知易服勞
      役之折算標準。
    (二)被告戌○○、丑○○、未○○、乙○○、Ｂ○○、玄○○等六人經合法傳喚，
      無正當理由未於本院所指定之九十一年十二月三十一日審判期日到庭，惟本院
      認對被告戌○○、丑○○、未○○、乙○○、Ｂ○○、玄○○等六人均係應科
      罰金之判決已有如前述，依刑事訴訟法第三百零六條規定，爰不待其六人陳述
      逕行判決，應予說明。
    (三)被告辛○○前固於八十九年十一月八日因犯刑法第二百六十六條第一項前段之
      在公眾得出入之場所賭博財物罪為警查獲，並由台灣板橋地方法院於九十年五
      月二十四日以該院九十年度易字第一四九一號判決判處罰金銀元一千元（本院
      卷內之該判決參照），嗣並經確定，自形式上觀之，被告辛○○此次犯行與其
  本次（九十年一月十七日）為警查獲之犯行，期間僅間隔二月有餘，而易讓人
      認為其所為此二次犯行係基於概括之犯意為之（此亦為本院本以簡易程序受理
      本案後，改依通常程序審理調查之原因之一），惟被告辛○○於本院九十一年
      十二月三十一日審理時已明確供稱此二次犯行並非係基於概括之犯意為之，其
      在八十九年十一月八日為警查獲後，已下過決心不再賭博，不過本件係因為要
      發洩一下，才臨時起意又去賭（當日審判筆錄參照），故被告辛○○本件所為
      犯行與其前述經判決確定之犯行，並無裁判上一罪之連續犯關係，而可由本院
      為前述實體有罪判決，亦應予說明。
參、沒收部分：
  起訴檢察官於起訴書犯罪事實欄所記載於九十年一月十七日在被告午○○等人工作
  之遊戲場查扣之電動賭博機具八十八台（含ＩＣ板八十八片）、超八電玩二十五台
  （ＩＣ板三十一片）、麻將電玩三台（ＩＣ板三片）、代幣一萬六千一百枚、數珠
  機一台、包幣機一台、Ｖ八攝影機一台、監視器七台、監視鏡頭五組、畫面分割器
  二台、再玩金卡十九張、再玩銀卡一百零四張、退珠單八百五十四張、營業日報表
  五十三張、餐券一本、預約卡七十三張及賭資一萬三千三百元等物，已由本院在另
  案被告曾春雄所涉違反電子遊戲場業管理條例等案件中宣告沒收（本院卷附之本院
  九十一年度易字第七二四號判決正本參照），且由執行檢察官於九十一年十二月九
  日依上開扣案物性質之不同，分別予以沒收銷燬、沒收繳庫、沒收拍賣價金繳庫，
  此有台灣台北地方法院檢察署檢察官扣押物品處分命令影本一紙附卷可稽，是上開
  扣案物於本院為本件裁判時，於客觀之物理事實狀態上均已不復存在，爰不就上開
  扣案物為任何沒收宣告之諭知，併予說明。
據上論斷，應依刑事訴訟法第四百五十二條、第二百九十九條第一項前段、第三百零
六條，刑法第二十八條、第二百六十六條第一項前段、第二百六十七條、第四十七條
、第四十一條第一項前段、第四十二條第二項前段、第七十四條第一款，罰金罰鍰提
高標準條例第一條前段、第二條，判決如主文。
本案經檢察官許祥珍到庭執行職務
中      華      民      國    九十二    年      一      月    二十三    日
                                  臺灣臺北地方法院刑事第三庭
                                      法  官  葉建廷
右正本證明與原本無異
如不服本判決應於送達後十日內向本院提出上訴狀
                                      書記官  許婉如
中      華      民      國    九十二    年      一      月    二十四    日
附錄本案論罪科刑法條全文：
中華民國刑法第二百六十六條：
在公共場所或公眾得出入之場所賭博財物者，處一千元以下罰金。但以供人暫時娛樂
之物為賭者，不在此限。
當場賭博之器具與在賭檯或兌換籌碼處之財物，不問屬於犯人與否，沒收之。
中華民國刑法第二百六十七條：
以賭博為常業者，處二年以下有期徒刑，得併科一千元以下罰金。


司法院資訊處製作；財團法人民間司法改革基金會備份。
